---
title: "Analisis datos CoRoT"
author: "Mariel Lares Martiz, Santiago L√≥pez Tapia, Juan Manuel Mart√≠n Do√±as"
date: "4 de diciembre de 2017"
output: html_document
---

```{r setup, include=FALSE}
knitr::opts_chunk$set(echo = TRUE)

library(ggplot2)

data.medidas <- read.table("HD174936in.dat")
data <- data.frame(time=data.medidas$V1, counts=data.medidas$V2)

data.corr <- acf(data$counts, lag.max = 500)
xcross <- data.frame(lag=data.corr$lag, acf=data.corr$acf)

data.fft <- fft(data$counts-mean(data$counts))
freqn = seq(0,2*pi,length=dim(data)[1])

tf_2k  <- data.frame(fn = freqn[1:2000], mod = abs(data.fft)[1:2000])
```

## Falta completar vuestras partes aqui
## DescripciÛn de los datos
Las series temporales, o curvas de luz, son extraidas del [archivo publico de CoRoT](http://idoc-corot.ias.u-psud.fr/sitools/client-user/COROT_N2_PUBLIC_DATA/project-index.html), m·s concretamente, del apartado *sismo* de estrellas brillantes (Bright stars field)

En dicha base de datos est·n publicados los archivos en extensiÛn .fits clasificadas por el run y la cadencia en que los datos fueron adquiridos (32seg para short cadence y 512seg para long cadence). 

El satÈlite CoRoT no solo est· expuesto a las inclemencias del expacio exterior, si no que tambiÈn sufre las consecuencias de atravesar la zona anÛmala Suratl·ntica (SAA). Esto se traduce en una serie de datos inv·lidos en las curvas de luz de los targets, debidamente identificados en el [*header*](http://idoc-corotn2-public.ias.u-psud.fr/jsp/doc/DescriptionN2v1.5.pdf;jsessionid=C1BF2BBE51B8CB861447CA057510722E) de la tabla de datos, en la columna de flags. 

Al retirar estos datos, las series temporales presentar·n huecos (gaps) que se han de rellenar con el fin de poder realizar un correcto an·lisis espectral. Es por ello que el *pipeline* de preparaciÛn de datos de CoRoT incorpora un mÈtodo de interpolaciÛn llamado *Inpainting* para llenar dichos gaps, proporcionando las curvas de luz sin huecos, listas para su an·lisis. 

Los archivos que utilizaremos ser·n los interpolados por *Inpainting* y en modo short cadence, de los cuales nos quedaremos con tan solo dos columnas:  

**columna 1:** Tiempo (CoRoT JD-2657.16841759198) ; de dÛnde JD $\equiv$ DÌa Juliano 

**columna 2:** Flujo ($e^{-}$/s)

## VisualizaciÛn de los datos
Vamos a intentar visualizar los datos. Si tratamos de hacerlo directamente con las mediciones tomadas cada 32s, la cantidad de datos no nos permitir· apreciar ninguna informaciÛn relevante:

```{r MostrarDatosRaw, echo=FALSE}
#Empezar el tiempo desde 0
days = data$time-min(data$time)

#Pasar tiempo de dÌas a segudos
sec = days*24*3600

#Estandarizar couts
counts = (data$counts-mean(data$counts))/sd(data$counts)

data_corrected <- data.frame(days=days, counts=counts, sec=sec)

grafico <- ggplot()+ geom_line(data=data_corrected,aes(x=sec,y=counts, color="counts per 32s", group=1))
grafico
```

Vamos a resumir los datos en horas, mostrando la media en az˙l y la media $\pm$ la desviaciÛn tÌpica en rojo:

```{r MostrarDatosHoras, echo=FALSE}
#FunciÛn para agrupar los datos
groupby <- function(x, y, step){
  old_l <- length(x)
  new_l <- as.integer(old_l/step)
  print(old_l)
  print(new_l)
  flush.console()
  x_mean <- double(new_l)
  y_mean <- double(new_l)
  y_std <- double(new_l)
  y_min <- double(new_l)
  y_max <- double(new_l)

  for (i in 1:new_l){
    pos_old <- i*step
    x_mean[i] <- mean(x[(pos_old-step+1):pos_old])
    y_mean[i] <- mean(y[(pos_old-step+1):pos_old])
    y_std[i] <- sd(y[(pos_old-step+1):pos_old])
    y_min[i] <- min(y[(pos_old-step+1):pos_old])
    y_max[i] <- max(y[(pos_old-step+1):pos_old])
   }
  
  return(list(x_mean=x_mean, y_mean=y_mean, y_std=y_std, y_min=y_min, y_max=y_max))
}

#Datos tomados cada 32s, vamos a agrupar cada hora aproximadamente
time_scale = 3600
data_hour <- groupby(data_corrected$sec, data_corrected$counts, 113)
data_hour$x_mean = data_hour$x_mean/3600.0

grafico <- ggplot() + geom_line(aes(x=data_hour$x_mean, y=data_hour$y_mean), color='blue')
grafico <- grafico + geom_line(aes(x=data_hour$x_mean, y=data_hour$y_mean+data_hour$y_std), color='red')
grafico <- grafico + geom_line(aes(x=data_hour$x_mean, y=data_hour$y_mean-data_hour$y_std), color='red')
grafico
```

TambiÈn podemos agrupar los datos por dÌas y mostralos (media en azul, media $\pm$  desviaciÛn tÌpica en rojo):

```{r MostrarDatosDias, echo=FALSE}
#Datos tomados cada 32s, vamos a agrupar cada hora aproximadamente
data_day <- groupby(data_corrected$sec, data_corrected$counts, 2700)
data_day$x_mean = data_day$x_mean/(24.0*3600.0)

grafico <- ggplot() + geom_line(aes(x=data_day$x_mean, y=data_day$y_mean), color='blue')
grafico <- grafico + geom_line(aes(x=data_day$x_mean, y=data_day$y_mean+data_day$y_std), color='red')
grafico <- grafico + geom_line(aes(x=data_day$x_mean, y=data_day$y_mean-data_day$y_std), color='red')
grafico
```

## Estudio de la periodicidad de las se√±ales
Finalmente, vamos a analizar la periodicidad de la serie temporal de datos. Como ya se ha indicado anteriormente, tras la interpolaci√≥n, tenemos registro de datos cada 32 segundos, de forma que la tasa de muestreo de nuestra serie temporal es de 31'25 mHz.

Una forma sencilla de analizar la periodicidad es calcular la autocorrelaci√≥n normalizada de nuestra serie temporal, la cu√°l se puede obtener a partir de la siguiente expresi√≥n:
\begin{equation}
R_{x} (k) = \frac{\sum_{n} (x(n) - m_{x})(x(n-k) - m_{x})}{\lVert x(n) \rVert_{2}^{2}}
\end{equation}
donde $x(n)$ es la serie temporal, $m_{x}$ su valor promedio y $\lVert x(n) \rVert_{2}^{2}$ la norma 2 al cuadrado. Si calculamos la autocorrelaci√≥n normalizada de nuestra serie obtenemos la siguiente gr√°fica, donde se representan los primeros 500 coeficientes.

```{r Autocorrelacion, echo=FALSE}
grafico1 <- ggplot()+ geom_line(data=xcross,aes(x=lag,y=acf,color="Autocorrelaci√≥n normalizada",group=1))
grafico1 <- grafico1 + theme(axis.text.x = element_text(angle = 90, hjust = 1))
grafico1
```

Observamos como la autocorrelaci√≥n resultante tiene una forma sinusoidal con amplitud variante. Los m√°ximos de la autocorrelaci√≥n nos indican el desfase temporal para el cu√°l las se√±ales tienen mayor semejanza, y adem√°s se puede ver que la diferencia temporal entre los maximos se mantiene pr√°cticamente constante, por lo que nos est√° indicando la periodicidad de nuestra se√±al. En este caso, los m√°ximos se sit√∫an aproximadamente en torno a 82 muestras entre ellos, por lo que la periodicidad de nuestra serie es de 256 segundos o, lo que es igual, 3'90625 mHz.

Otro procedimiento para determinar la periodicidad se obtiene a partir de la transformada de Fourier discreta (DFT) de la serie temporal, la cu√°l se calcula como se indica a continuaci√≥n:
\begin{equation}
X(f)= \sum_{n=0}^{N-1} x(n) e^{- \frac{2 \pi i}{N}fn}
\end{equation}
donde N es el n√∫mero total de muestras de la serie temporal, n es el √≠ndice temporal y f el √≠ndice en frencuencia, siendo estos dos √∫ltimos n√∫meros enteros. Si representamos el m√≥dulo de la DFT de nuestra serie en funci√≥n de la frecuencia angular normalizada $w = \frac{2 \pi}{N}f$ para los primeros valores de f (frecuencias bajas) obtenemos la siguiente representaci√≥n:

```{r Transformada de Fourier, echo=FALSE}
grafico2 <- ggplot()+ geom_line(data=tf_2k,aes(x=fn,y=mod,color="M√≥dulo DFT",group=1))
grafico2 <- grafico2 + theme(axis.text.x = element_text(angle = 90, hjust = 1))
grafico2
```

En la gr√°fica anterior se observa un pico a la frecuencia normalizada $w_{max} = 0.076$. Teniendo en cuenta la frecuencia de muestreo $F_{s}$ de la se√±al, podemos calcular la frecuencia real correspondiente a partir de la expresi√≥n $F_{max} = \frac{F_{s} w}{2 \pi}$, obtieniendo un valor de 3.7733 mHz, valor aproximado al que hemos obtenido anteriormente.

Por √∫ltimo, cabe decir que ambos m√©todos nos dan un valor aproximado de la periodicidad. En el primer caso, tenemos una resolucion determinada por la tasa de muestreo que estamos empleando. En el segundo caso, adem√°s de esta limitaci√≥n, estamos considerando solamente el valor de pico de la DFT, lo que nos dar√≠a la frecuencia predominante, pero tenemos tambien contenido espectral en otras frecuencias no despreciable, lo cu√°l modificar√° la periodicidad de la se√±al. Aun as√≠, estos dos m√©todos nos permiten una buena aproximaci√≥n de la periodicidad de nuestra se√±al y demuestran que nuestros datos presentan esta periodicidad.
